【裁判字號】    97,易緝,374
【裁判日期】    970925
【裁判案由】    詐欺
【裁判全文】
臺灣臺中地方法院刑事判決             97年度易緝字第374號
公  訴  人  臺灣臺中地方法院檢察署檢察官
被      告  甲○○
                    (現羈押於台灣台北看守所)
上列被告因詐欺案件，經檢察官提起公訴（96年度偵緝字第2643
號），經本院合議庭裁定適用簡式審判程序，本院判決如下：
    主    文
甲○○犯幫助詐欺取財罪，處有期徒刑參月，如易科罰金，以新
台幣壹仟元折算壹日。減為有期徒刑壹月又拾伍日，如易科罰金
，以新台幣壹仟元折算壹日。
    犯罪事實
一、甲○○明知將自己所有之行動電話門號、SIM卡等交付予他
    人易作為犯罪工具之用，竟仍基於幫助不詳年籍姓名之成年
    男子行使詐術之犯意，於民國95年6月12日，至台灣大哥大
    股份有限公司三重三和特約服務中心申辦0000000000號門號
    及SIM卡，旋於不詳時、地，販售予姓名年籍不詳之詐欺集
    團成員，以幫助該詐欺集團為詐欺犯行。該詐欺集團於收受
    門號及SIM卡後，即意圖為自己不法之所有，而於95年8月16
    日，在HINET拍賣網站上，刊登販賣Apple iPod之詐騙訊息
    ，並以上開甲○○申辦之電話門號作為聯絡方式而丙○○在
    臺中市○○區○○路2段之住處見此一訊息後，即撥打上開
    甲○○之電話予該詐欺集團之成員聯絡，並依該詐欺集團成
    員之指示，匯款共新臺幣(下同)6,000元至該詐騙集團指定
    之人頭帳戶。嗣後始知遭詐騙，隨即報警處理而查悉上情。
二、案經臺中市警察局第四分局報請臺灣臺中地方法院檢察署檢
    察官偵查起訴。
    理    由
一、訊據被告甲○○偵查中矢口否認有何幫助詐欺犯行，辯稱：
    上開門號並非伊所申辦，伊身分證有遺失過2次云云。惟於
    審理時坦承上揭犯行，且查：上開000000000 0號行動電話
    門號，係以甲○○之身分證 (發證日期95年2月18日)及健保
    卡雙證件於95年6月12日所申辦之事實，有台灣大哥大股份
    有限公司行動電話申請資料可憑。又經查詢被告身分證件補
    領紀錄，係先後在95年2月8日、96年3月29日兩度辦理領，
    並未於95年2至6月間遺失「95年2月8日補領之國民身分證」
    ，如非被告親自申辦或提供證件供人使用，他人如何冒用其
    名義辦理？況經當庭命被告書寫姓名10次，再與上開申辦資
    料之簽名相為核對，不論走勢、力道、字型均顯係由同一人
    所書立。且該不法集團所為之詐欺取財犯行，亦據被害人丙
    ○○於警詢中指述綦詳，並有附卷之金融機構開戶基本資料
    及交易明細等文件及被害人提出之匯款之交易明細在卷可參
    。本件事證明確，被告之犯嫌應堪認定。
二、核被告所為，係犯刑法第339條第1項、第30條之詐欺取財罪
    之幫助犯罪。被告係幫助犯，依刑法第30條第2項減輕其刑
    。爰審酌被告犯罪手段尚屬平和，雖未實際參與詐欺取財犯
    行，惟其行為使詐欺者得以隱匿真實身分，減少遭查獲之風
    險，有助長犯罪之虞及被告犯後坦承犯行等一切情狀，量處
    如主文所示之刑，並諭知易科罰金之折算標準。查被告幫助
    犯罪之時間在96年4月24日以前，合乎中華民國96年罪犯減
    刑條例第2條第1項第3款之適用，依法減輕其刑二分之一，
    並諭知易科罰金之折算標準。
據上論斷，應依刑事訴訟法第273條之1第1項、第299條第1項前段
，刑法第339條第1項、第30條第2項、第41條第1項前段，中華民
國96年罪犯減刑條例第2條第1項第3款、第7條、第9條，判決如
主文。
本案經檢察官乙○○到庭執行職務。
中    華    民    國    97    年    9    月     25    日
                  刑事第七庭    法  官  郭德進
上正本證明與原本無異。
如不服本判決，應於收受送達後10日內向本院提出上訴書狀（應
敘述具體理由並附繕本）。
上訴書狀如未敘述理由，應於上訴期間屆滿後20日內補提理由書
於本院。
中    華    民    國    97    年    9     月    26    日
                                書記官  陳惠玲
                                                       B
附錄論罪科刑法條：
中華民國刑法第339條第1項：（普通詐欺罪）
意圖為自己或第三人不法之所有，以詐術使人將本人或第三人之
物交付者，處5年以下有期徒刑、拘役或科或併科1千元以下罰金
。


司法院資訊處製作；財團法人民間司法改革基金會備份。
